# 请问公司发给员工和下属公司员工的奖金如何进行账务处理？

提问人：wx_62df709829ab 时间：2022-07-26 12:59:42
求助陈版主：A公司的安保部举办安全活动，同时设立奖金奖励活动中获奖的个人，获奖人员包括本公司员工及下属公司员工。请问A公司对于这类发给员工和下属公司员工的奖金发放应如何进行账务处理？下属公司收到款项能否仅作代收代付款处理？

回答人：chenyiwei
这类给予员工的奖励应作为工资薪金进行会计处理，通过应付职工薪酬科目核算。需特别注意的是：应计入当期费用，不得从专项储备中列支。
支付给下属企业员工的薪酬，如果不需要下属企业偿还的，则下属企业应确认职工薪酬费用和资本公积，相应地本企业在个别报表中应增加对下属企业的长期股权投资成本；如需要下属企业偿还的，则本企业和下属企业互挂往来。